【裁判字號】    98,審易,1860
【裁判日期】    990226
【裁判案由】    詐欺
【裁判全文】
臺灣桃園地方法院刑事判決            98年度審易字第1860號
公  訴  人  臺灣桃園地方法院檢察署檢察官
被      告  甲○○
上列被告因詐欺案件，經檢察官提起公訴（98年度偵字第19822
號），被告於本院準備程序進行中，就被訴事實為有罪之陳述，
經本院告知簡式審判程序意旨，並聽取當事人之意見後，本院裁
定依簡式審判程序審理，判決如下：
    主  文
甲○○幫助意圖為自己不法之所有，以詐術使人將本人之物交付
，處有期徒刑貳月，如易科罰金，以新臺幣壹仟元折算壹日。
    事實及理由
一、犯罪事實：甲○○已預見將自己申請開立之金融帳戶提供予
    他人使用，將作為詐欺取財之用，仍基於縱生此結果亦不違
    背其本意之幫助詐欺取財犯意，於民國98年6 月間某日，在
    高雄縣岡山火車站，將其所申請開立第一商業銀行岡山分行
    （下稱第一銀行）帳號00000000000 號帳戶之存摺、印章、
    金融卡及密碼，以抵償所積欠新臺幣（下同）7,000 、8,00
    0 元債務之代價，交付予某真實姓名、年籍不詳，綽號「阿
    凱」之成年男子，嗣該「阿凱」及所屬之詐騙集團成員取得
    上開帳戶之存摺、印章、金融卡及密碼後，旋意圖為自己不
    法所有，基於詐欺取財之犯意，於98年7 月22日晚間10時許
    ，以佯稱能與之性交易，然需先依指示操作提款機匯款之方
    式，詐騙乙○○，致其信以為真而陷於錯誤，於98年7 月23
    日以無摺存款之方式匯款44,000元至甲○○前開第一銀行帳
    戶內，而詐欺該款項得手。嗣經乙○○發覺受騙，報警處理
    ，因而查悉上情。
二、證據名稱：
  (一)被告甲○○於本院審理時之自白。
  (二)證人即被害人乙○○於警詢時之證詞。
  (三)第一商業銀行岡山分行98年8 月10日一岡山字第00151 號書
    函暨所檢附之被告甲○○帳號00000000000 號之身分證、顧
    客資料查詢單及98年7 月之交易明細表、第一銀行交易明細
    表各1 份。
三、查臺灣高雄地方法院98年度審簡字第6069號判決認定被告之
    犯罪事實，係：「甲○○應知他人取得第三人之金融存款帳
    戶使用，係為掩飾渠等不法行徑，避免有偵查犯罪權限之執
    法人員循線查緝，且在客觀上亦可預見一般取得他人帳戶使
    用之行徑，常與財產犯罪所需有密切之關聯，然竟不顧他人
    可能遭受財產上損害之危險，仍基於縱有人持其所有之帳戶
    作為詐欺之犯罪工具，亦不違背其本意之幫助詐欺取財之不
    確定故意，於98年7 月23日前之某日，在不詳地點，將其於
    93年5 月26日在臺灣土地銀行路竹分行開立、帳號為000-00
    0-00000-0 號之存摺、提款卡（含密碼）交付與一真實姓名
    、年籍不詳之成年人。嗣該成年人所屬之詐騙集團取得上開
    帳戶後，即基於意圖為自己不法所有之犯意，於98年7 月23
    日15時50分許，由該集團之人員佯裝為魏秀美之女兒陳雅娟
    ，撥打電話向魏秀美訛稱亟需用錢，魏秀美因而陷於錯誤，
    依該詐欺集團成員之指示，於98年7 月23日16時28分許，自
    臺灣銀行基隆分行匯款50,000元至甲○○上開土地銀行帳戶
    。嗣經魏秀美事後打電話向陳雅娟查證，始悉上情。」核與
    本案被告提供詐欺集團所使用之金融機關提款卡，無論在銀
    行名稱、帳號、被害人各節，均有不同。次查，於95年7 月
    1 日施行之新刑法第56條，業已刪除連續犯之規定。又被告
    於本件犯罪事實原俱否認犯行，辯稱帳戶遺失等語，迄至本
    院審理中，經訊以「本案有無要認罪？」，被告雖供陳「我
    認罪」云云，惟並未提及有何將本件上開第一銀行帳號0000
    0000000 號帳戶之存摺、印章、金融卡及密碼與臺灣高雄地
    方法院98年度審簡字第6069號案件中，臺灣土地銀行路竹分
    行帳號000000000000號帳戶之存摺、提款卡及密碼於同時同
    地併同交付予同人之情事，並提出相關資料以供本院查證，
    是本案被告被訴之詐欺犯行，核與臺灣高雄地方法院98年度
    審簡字第6069號判決認定之犯罪事實，並無實質上一罪之關
    係，併此敘明。
四、應適用之法條：刑事訴訟法第273 條之1 第1 項、第299 條
    第1 項前段、第310 條之2 、第454 條第1 項，刑法第30條
    第1 項前段、第2 項、第339 條第1 項、第41條第1 項前段
    ，刑法施行法第1 條之1 第1 項、第2 項前段。
四、如不服本判決，得自判決送達後10日內，向本院提起上訴。
本案經檢察官潘怡華到庭執行職務。
中    華    民    國    99    年    2     月    26    日
                        刑事庭    法  官  劉為丕
以上正本證明與原本無異。
如不服本判決，應於判決送達後10日內向本院提出上訴狀（應附
繕本），其未敘述上訴理由者，應於上訴期間屆滿後20日內補提
理由書狀於本院，上訴於臺灣高等法院。
                                  書記官  陳淑瓊
中    華    民    國    99    年    2     月    26    日
附錄本案論罪科刑依據之法條：
中華民國刑法第339 條第1 項
意圖為自己或第三人不法之所有，以詐術使人將本人或第三人之
物交付者，處五年以下有期徒刑、拘役或科或併科一千元以下罰
金

司法院資訊處製作；財團法人民間司法改革基金會備份。
